# 请教陈老师处置子公司的问题

提问人：liruihong 时间：2017-06-27 17:30:07
某公司对外转让子公司A100%的股权，转让议案在 6 月份已经获董事会、股东大会审议通过并公告披露，并与股权受让方签订了股权转让协议，协议约定转让款在二个月付清， 6 月份未收到款项，工商变更登记未办理完毕。 公司在编制半年报时，是否可以对A公司进行处置？只合并1-6月的利润表。控制权的转移怎么认定？

回答人：chenyiwei
协议约定的交割条件和交割完成标志是什么？截至 6 月底，对方是否发生了违约？对股权转让款的可收回性有无保障？

提问人：liruihong 时间：2017-07-10 11:16:15
协议没有约定交割条件，预计转让款是能够收回的。其中一家被处置子公司是小额贷款公司，小额贷款公司办理股权转让需要经金融办的审批， 6 月底前未获审批。 如果在 7 月初，被处置公司改选了董事会、进行了工商登记变更，受让方支付了款项，是否能够在 6 月底处置呢？小贷公司的前置审批只是个程序，预计可以获批。

回答人：chenyiwei
金融办对小贷公司股权转让的审批获得之前，不能认可股权的转让。 7 月初完成这些动作不代表在 6 月底已经丧失控制权，不能作为 6月底不合并其资产负债表的依据。